臺灣彰化地方法院刑事判決　　　　　　　　　　　　九十三年度易字第一七三號
　　公　訴　人　臺灣彰化地方法院檢察署檢察官
　　被　　　告　丁○○
右列被告因竊盜案件，經檢察官提起公訴（九十三年度偵字第六三二四號），本院判
決如左：
    主  文
丁○○共同攜帶兇器竊盜，處有期徒刑陸月，如易科罰金，以佰元折算壹日。扣案
之Ｔ型扳手壹支沒收。
    事實及理由
一、犯罪事實：丁○○與年籍不詳之成年男子「李嘉昌」基於意圖為自己不法所有之
    犯意聯絡，於民國九十三年八月十七日晚上七時許，見甲○○所有之車牌號碼Ｐ
    Ｘ─一五九七號自小客車（車主登記為三立電機廠）停放在彰化縣彰化市○○里
    ○○路○段三三三號前，即由丁○○在旁把風，由「李嘉昌」持客觀上足以對他
    人之生命、身體造成危險，可供兇器使用之Ｔ型扳手一支，下手竊取前開車輛（
    價值約新台幣五萬元），得手後供渠等駛用。嗣於九十三年八月二十一日下午二
    時三十五分許，在彰化縣員林鎮中央里田中央巷十九之十號前，為警當場查獲丁
    ○○躲藏在該車牌號碼為ＰＸ─一五九七號之自小客車車後（為警查獲當時該車
    前後分別懸掛ＥＮ─九四○二號及ＰＸ─六一六六號車牌），並在丁○○手提袋
    內扣得「李嘉昌」所有供行竊使用之Ｔ型扳手一支，始查悉前情。
二、證據名稱：(一)被告丁○○於警詢及偵查中之自白；
              (二)被害人甲○○於警詢及偵查中之陳述；
              (三)贓物認領保管單一紙；
              (四)查獲照片八張；
              (五)車輛竊盜、車牌失竊資料個別查詢報表一份；
              (六)扣案之共犯「李嘉昌」所有，供本件竊盜犯行所用之Ｔ型扳手一支
                。
三、被告辯解不採納之理由：被告辯稱：伊當時是跟「李嘉昌」去彰化縣彰化市○○
    路的萊爾富便利商店，伊進去便利商店購買物品，出來即看到「李嘉昌」駕駛車
    輛，伊雖然有問「李嘉昌」車子何來，但是遭「李嘉昌」惡言相罵，但是伊並未
    參與竊車云云；惟查被告迭於警詢、偵查均供稱：「我男朋朋友於九十三年八月
    十七日下午十九時在彰化縣彰化市○○路萊爾富商店附近用Ｔ型扳手行竊該車，
    我在旁邊把風」、「‧‧，於十七日晚上七時三十分，他要我跟他去彰化市○○
    路萊爾富超商附近，他原本說要到那邊繞繞，後來，他叫我幫他把風，他就自己
    去偷車」等語明確（參見彰化縣警察局鹿港分局鹿警刑字第○九三○○○三八四
    九號警卷第二頁、臺灣彰化地方法院檢察署九十三年度偵字第六三二四號卷第十
    頁），參諸被告係於查獲後先後經警詢、檢察官訊問，均坦承參與竊取車輛，其
    所為前開供述自無足夠時間仔細衡量利害、或有他人介入、干擾之情況，且被告
    於本院行準備程序及審理時均陳明其於警詢、偵查時均未遭刑求，在警詢、偵查
    時確實有坦承參與把風等情（見本院九十三年十二月二十四日準備程序筆錄第四
    頁、九十四年一月二十日審判筆錄第六頁），此外，被告為警查獲時，復當場在
    被告手提袋內扣得供本件竊盜犯行所用之Ｔ型扳手一支，足徵被告前於警詢、偵
    查之自白，確與事實相符，可以採信，被告嗣後所辯，無非飾卸之詞，尚難憑採
    。本件事證明確，應依法論科。
四、至公訴意旨另以：被告丁○○復與姓名、年籍不詳之成年男子「李嘉昌」基於意
    圖為自己不法所有之犯意聯絡，推由上開男子於九十三年八月份之不詳時日，以
    不詳方法先後在彰化縣員林鎮及大村鄉不詳地點，竊得丙○○及乙○○所有，車
    牌號碼分別為ＥＮ─九四○二號及ＰＸ─六一六六號自小客車車牌各一面後，再
    將之懸掛在前揭竊得車牌號碼ＰＸ─一五九七號自小客車車上，因認被告此部分
    亦涉有刑法第三百二十一條第一項第三款之加重竊盜罪嫌。惟按犯罪事實應依證
    據認定之，無證據不得認定犯罪事實；又不能證明被告犯罪者，應諭知無罪之判
    決，刑事訴訟法第一百五十四條第二項、第三百零一條第一項分別定有明文。本
    件公訴人所指被告竊取車牌號碼分為ＥＮ─九四○二號及ＰＸ─六一六六號自小
    客車車牌各一面之犯罪事實，業據被告堅決否認（公訴人起訴書記載被告於警詢
    、偵查中自白，尚有誤會），雖被告為警查獲時，其與「李嘉昌」共同竊得之車
    牌號碼ＰＸ─一五九七號之自小客車前後分別懸掛ＥＮ─九四○二號及ＰＸ─六
    一六六號車牌，有贓物認領保管單二紙、查獲現場照片八張在卷可稽，惟被害人
    丙○○、乙○○於警詢、偵查中均僅能指訴渠等遭竊，而未能指認被告為行竊之
    人，故尚難依本件卷內證據遽認被告有此部分竊盜犯行。綜上，既不能證明被告
    犯罪，依法原應為無罪之諭知，然因公訴人認此部分與前開判決有罪部分，具有
    連續犯裁判上一罪關係，爰不另為無罪之諭知，附此敘明。
五、應適用之法條：刑事訴訟法第二百九十九條第一項前段，刑法第二十八條、第三
    百二十一條第一項第三款、第四十一條第一項前段、第三十八條第一項第二款，
    罰金罰鍰提高標準條例第二條，判決如主文。
中      華      民      國    九十四    年      一      月    三十一    日
                                臺灣彰化地方法院刑事第二庭
                                  審判長法官  宋  恭  良
                                  法      官  吳  永  梁
                                  法      官  許  雅  婷
右正本證明與原本無異。
如不服本判決，應於判決送達後十日內向本院提出上訴狀( 須附繕本 )。
告訴人或被害人對於判決如有不服具備理由請求檢察官上訴者，其上訴期間之計算係
以檢察官收受判決正本之日期為準。
                                  法院書記官  黃  幼  華
中      華      民      國    九十四    年      二      月      一      日
附錄本案論罪科刑法條全文：
中華民國刑法第三百二十一條
犯竊盜罪而有左列情形之一者，處六月以上、五年以下有期徒刑：
一  於夜間侵入住宅或有人居住之建築物、船艦或隱匿其內而犯之者。
二  毀越門扇、牆垣或其他安全設備而犯之者。
三  攜帶兇器而犯之者。
四  結夥三人以上而犯之者。
五  乘火災、水災或其他災害之際而犯之者。
六  在車站或埠頭而犯之者。
前項之未遂犯罰之。
